# 无追索权保理业务现金流列示

提问人：1091 时间：2012-10-22 23:28:49
公司以应收帐款 3 亿元向银行办理无追诉权保理业务，收回现金流 29000 万元。同时，公司在该银行开立银行监管的保证金账户，未来销售款 30000 万元收回到该账户，银行即及时随时将款项划转走。请问，办理该笔无追诉权的保理业务时，收到的 29000 万元是否属于经营活动现金流入？

回答人：chenyiwei
如果无追索权保理业务发生时终止确认相应应收款项的，则在现金流量表上列报为经营活动现金流量。

提问人：1091 时间：2012-10-23 07:00:02
我理解要是 29000 万元是否可理解为融资收到现金，在实际收到 3 亿元应收回款时做两笔现金流，一笔为经营收到，一笔为支付筹资，是否可行？谢谢陈版主

回答人：chenyiwei
这样操作会导致现金流量表和资产负债表之间对应关系不清晰，不便于理解。并且款项到期时虚拟现金流量的做法也与实际现金流状况不一致，所以不是很赞同这种做法。